GUSTAVO VIANA CALDERARO NOGUEIRA

Rua Prof. Arnaldo Silveira, Cond Moradas do Campo, 73, Apt.103, São Marcos, Salvador-Bahia

98139.5576(whatsapp) calderarogustavo@gmail.com

LinkedIn: https://www.linkedin.com/in/gustavo-viana-95206520a/

GitHub: https://www.github.com/Gustavo12386/

Portfolio: https://gustavo12386.github.io/gustavoviana/

Objetivo Profissional

Desenvolvedor WEB.

Resumo Profissional

Desenvolvedor WEB com 3 anos de experiência profissional com um forte entendimento em Desenvolvimento Front-End e Back-End, atuei como estagiário de Desenvolvimento WEB na Secretaria de Planejamento do Estado da Bahia e trabalhei como Desenvolvedor Front-End na Rádio Metrópole FM em Salvador/Bahia. Domino tecnologias como HTML, CSS, JavaScript, PHP, MySQL, MongoDB, Laravel e Vue.js.

Experiência Profissional

Secretaria do Planejamento do Estado da Bahia

Cargo: Estagiário Nível Superior - Desenvolvimento WEB.

Período: 18/08/2023 - 16/02/2024.

Principais Atividades:

.Acompanhei a elaboração de projetos de gestão de conteúdo utilizando a tecnologia Wordpress.

.Desenvolvi Sistemas WEB, no qual no front-end utilizei tecnologias como HTML, CSS, JavaScript, Jquery e Bootstrap e no Back-End: PHP, Composer e MySQL.

Rádio Metrópole FM

Cargo: Desenvolvedor Front-End. Período: 02/05/2024 - 31/07/2024.

Principais Atividades:

Contribuição na manutenção e atualização do sistema WEB da rádio, o Sistema de Gerenciamento de Ouvintes, atuando no Front-End da aplicação com tecnologias como HTML, CSS, JavaScript, Node.js, Vue.js e Tailwind CSS, além de realizar o controle de versão com GIT e GitHub.

Autônomo

Período: 05/08/2024 - atualmente.

Principais Atividades:

Realização de Manutenção de WebSite da empresa Quality Engenharia E Consultoria Ltda, feito com PHP5.

Formação Acadêmica

Bacharelado – Sistema da Informação , 01/2024 Anhanguera Educacional – Salvador, BA.

Atividades Extracurriculares

Java Script do Básico ao avançado com Node.js - Udemy - 22 horas.

Lógica de Programação Essencial – Digital Innovation One – 4 horas.

My Sql Developer Iniciante ao Avançado – André Rosa – Udemy – 16 horas.

Curso Gratuito de Git e GitHub - Tiago Matos - Cursa - 7 horas.

Linux: A introdução ao sistema operacional – Digital Innovation One – 10 horas.

Html e CSS na prática – Fundação Bradesco – 24 horas

Docker para Desenvolvedores (com Docker Swarm e Kubernetes) - Udemy - 12 horas

Python 3 do básico ao avançado com projetos reais - Udemy - 111 horas

Semana React e Python – TreinaWEB – 7 horas.

Competências técnicas

Linguagens de programação: PHP, JavaScript, TypeScript e Python;

Frameworks: Django, Vue.js, Bootstrap, Laravel, Wordpress e TailwindCSS;

Banco de Dados: SQL(MySQL, SQLServer, PostgreSQL) - NoSQL(MongoDB).

Controle de versão: Git(GitHub, GitLab e BitBucket);

Outras Tecnologias: HTML5 e CSS3, Jquery, Composer, Node.js, Express, Insomnia, API REST,

TDD(PHPUnit e PyTest), Linux, Docker(docker compose e kubernets), Redis;

Metodologias Ágeis: Kanban:

Idiomas: inglês - nível(intermediário);

Soft Skills

Trabalho em equipe;

Proatividade;

Atenção a detalhes;

Foco em resultados;

Solução de Problemas;